臺灣臺南地方法院刑事判決
110年度交簡上字第78號
上  訴  人  
即  被  告  洪美華



上列被告因過失傷害案件，不服本院110年度交簡字第83號中華
民國110年1月29日第一審簡易判決（聲請簡易判決處刑案號：10
9年度調偵字第2567號），提起上訴，本院管轄之第二審合議庭
判決如下：
    主  文
上訴駁回。
洪美華緩刑貳年。
    犯罪事實及理由
一、本案經本院審理之結果，認第一審簡易判決之認事、用法及
    量刑均無違法或不當，應予維持，除證據部分補充「被告洪
    美華於本院第二審審理程序中之自白」外，其餘均引用第一
    審判決書記載之犯罪事實、證據及理由（如附件）。
二、被告上訴意旨略以：因與告訴人達成調解，希望給予緩刑等
    語。
三、本院之判斷：　　
　㈠按量刑輕重，係屬事實審法院得依職權自由裁量之事項，苟
    已斟酌刑法第57條各款所列情狀而未逾越法定刑度，不得遽
    指為違法。又在同一犯罪事實與情節，如別無其他加重或減
    輕之原因，下級審量定之刑，亦無過重或失輕之不當情形，
    則上級審法院對下級審法院之職權行使，原則上應予尊重。
  ㈡經查：原審以被告係犯刑法第284條前段之過失傷害罪，事證
    明確，且裁量被告本案係於犯罪未被發覺前，即主動向前往
    事故現場處理之員警承認為肇事人，符合自首之規定，依刑
    法第62條前段規定減輕其刑，復量定被告本案刑期，係以被
    告之責任為基礎，具體審酌「被告駕車行駛於道路時，本應
    注意道路交通安全規則之相關規定，以維護行車安全，竟仍
    疏於注意，肇致本件車禍，並致告訴人受傷，並考量被告過
    失程度、告訴人所受傷勢程度、被告犯罪後態度、迄未能與
    告訴人達成和解以賠償告訴人所受損害等一切情狀」，在法
    定刑內對被告量處拘役40日，及諭知易科罰金之折算標準，
    顯見原審係本於被告之責任為基礎，已具體斟酌刑法第57條
    所列情形而為量定，並未偏執一端，而有失輕重之情事，亦
    未逾越法律所規定之範圍，依前開說明，原審認事用法並無
    不當，量刑亦屬妥適，應予維持。從而，被告上訴為無理由
    ，應予駁回。
四、末查，被告未曾因故意犯罪而受有期徒刑以上刑之宣告，有
    臺灣高等法院被告前案紀錄表可證，其因一時失慮致犯本案
    ，犯後已坦承犯行，且與告訴人達成調解，有本院110年度
    南司簡調字第187號調解筆錄影本1份為憑（見本院簡上卷第
    45至46頁），並考量該調解筆錄中所載告訴人願意原諒被告
    ，同意給予被告緩刑機會之意見，堪認被告經此偵、審程序
    及罪刑宣告之教訓後，當知戒慎警惕而無再犯之虞，爰依刑
    法第74條第1項第1款規定，併予宣告緩刑2年，以啟自新。
據上論斷，應依刑事訴訟法第455條之1第1項、第3項、第373條
、第368條、第364條，判決如主文。
本案經檢察官周文祥聲請以簡易判決處刑，檢察官莊士嶔到庭執
行職務。　　

中　　華　　民　　國　　110 　年　　10　　月　　20　　日
　　　　　　　　　刑事第十五庭  審判長法  官  莊政達
　　　　　　　　　                    法  官  李音儀
　　　　　　　　　                    法  官  陳貽明
以上正本證明與原本無異。
不得上訴。
　　　　　　　　　　　　　　　　　　　書記官  洪翊學
中　　華　　民　　國　　110 　年　　10　　月　　20　　日